臺灣板橋地方法院刑事判決　　　　　　 100年度易字第2418號
公　訴　人　臺灣板橋地方法院檢察署檢察官
被　　　告　周佩君
上列被告因詐欺案件，經檢察官提起公訴（100 年度偵緝字第67
3 號），由本院合議庭裁定改依簡式審判程序審理，並判決如下
：
周佩君意圖為自己不法之所有，以詐術使人將本人之物交付，累
犯，處有期徒刑陸月，如易科罰金，以新臺幣壹仟元折算壹日，
減為有期徒刑參月，如易科罰金，以新臺幣壹仟元折算壹日；又
意圖為自己不法之所有，以詐術使人將本人之物交付，累犯，處
有期徒刑陸月，如易科罰金，以新臺幣壹仟元折算壹日，減為有
期徒刑參月，如易科罰金，以新臺幣壹仟元折算壹日；又意圖為
自己不法之所有，以詐術使人將本人之物交付，累犯，處有期徒
刑陸月，如易科罰金，以新臺幣壹仟元折算壹日，減為有期徒刑
參月，如易科罰金，以新臺幣壹仟元折算壹日。應執行有期徒刑
捌月，如易科罰金，以新臺幣壹仟元折算壹日。
　　事　實
一、周佩君前曾於民國94年間因違反兒童及少年性交易防制條例
　　案件，經臺灣臺北地方法院以94年度訴字第975 號判處有期
　　徒刑3 月，甫95年5 月31日執行完畢，猶不知悔改，竟又基
　　於意圖為自己不法所有之各別犯意，於96年1 月間某日，先
　　後在不詳處所，利用電腦網際網路連線至「露天拍賣網站」
　　，佯為刊登欲出售NOKIA 、Sony Ericsson 等廠牌手機之不
　　實交易訊息，致使登入該拍賣網站瀏覽手機交易訊息之劉士
　　傑、徐家芬、陳柏修等人均陷於錯誤，乃先後出價參與競標
　　，並於周佩君透過電子郵件或行動電話通知得標後，分別將
　　標得之價金匯入周佩君向不知情友人周姬旭（另由檢察官為
　　不起訴處分確定）所借用之國泰世華商業銀行學府分行（址
　　設新北市土城區，帳戶000000000000號）帳戶內（實際匯款
　　金額及時間均詳如附表所示），其後周佩君再委請友人周姬
　　旭或不知情之周姬旭男友賴建良提領，供己花用殆盡，此間
　　經劉士傑等3 人發覺受騙後報警處理，始循線查悉上情。
二、案經陳柏修告訴及苗栗縣警察局苗栗分局報告臺灣板橋地方
　　法院檢察署檢察官偵查起訴。
　　理　由
一、上開犯罪事實，業經被告周佩君於偵查中及本院審理時均坦
　　承不諱，核與被害人劉士傑、徐家芬及告訴人陳柏修於警詢
　　時所指證遭詐騙之情節相符，並經另案被告周姬旭、證人賴
　　建良於警詢時及偵查中指述明確；此外，復有周姬旭所有國
　　泰世華商業銀行帳戶之存摺存款交易查詢資料、被害人所提
　　出之跨行匯款單、自動櫃員機匯款執據、拍賣網頁列印資料
　　及行動電話簡訊翻拍照片等在卷可資佐證，足供擔保被告自
　　白與事實相符，是以本件事證明確，被告犯行堪予認定，應
　　依法論科。
二、核被告所為，係犯刑法第339 條第1 項之詐欺取財罪。其所
　　犯上開3 次詐欺罪之間，犯意各別，行為互異，應予分論併
　　罰之。又查：被告於94年間因違反兒童及少年性交易防制條
　　例案件，經臺灣臺北地方法院以94年度訴字第975 號判處有
　　期徒刑3 月，甫95年5 月31日執行完畢一節，有臺灣高等法
　　院被告前案紀錄表各1 份在卷足憑，其於5 年以內再故意犯
　　本件有期徒刑以上之3 罪，均為累犯，應各依刑法第47 條
　　第1 項規定加重其刑。再查：被告所為本件犯罪之時間，係
　　在96年4 月24日以前，應依中華民國96年罪犯減刑條例第2
　　條第1 項第3 款之規定減刑。另按「本條例施行前，經通緝
　　而未於中華民國96年12月31日以前自動歸案接受偵查、審判
　　或執行者，不得依本條例減刑」，中華民國96年罪犯減刑條
　　例第5 條固定有明文，惟被告係於96年12月31日後之98年3
　　月7 日因逃匿而經臺灣板橋地方法院檢察署發布通緝，嗣於
　　100 年2 月24日始為警緝獲後經檢察官提起公訴，並繫屬於
　　本院審理，並非於96年4 月24日前經通緝而未於96年12月31
　　日以前自動歸案接受偵查、審判或執行者，核與上開中華民
　　國96年罪犯減刑條例第5 條規定不得減刑之規定，並不該當
　　，自仍得依法減刑，附此敘明。爰審酌被告先前有多次詐欺
　　之前科紀錄，此有臺灣高等法院被告前案紀錄表在卷可參，
　　素行不佳，且其利用上開他人金融機構帳戶實施詐欺，企圖
　　掩飾自己之犯罪手法，造成無辜民眾受騙而受有金錢損失，
　　惡性不輕，復參酌其智識程度、被害人所受損害之金額，以
　　及於事發後已坦承犯行，犯後態度尚稱良好等一切情狀，各
　　量處如主文所示之刑，併諭知易科罰金之折算標準，以及定
    應執行之刑並易科罰金之折算標準，資為懲儆。
三、末按「除被告所犯為死刑、無期徒刑、最輕本刑為 3年以上
    有期徒刑之罪或高等法院管轄第1審案件者外，於前條第1項
    程序進行中，被告先就被訴事實為有罪之陳述時，審判長得
    告知被告簡式審判程序之旨，並聽取當事人、代理人、辯護
    人及輔佐人之意見後，裁定進行簡式審判程序。」刑事訴訟
    法第273條之1第 1項定有明文。查本件被告所犯上開刑法第
    339 條第1 項之罪，其法定刑並非最輕本刑為3 年以上有期
    徒刑之罪，且被告於本院100 年10月24日準備程序進行中，
    復就被訴之事實為有罪之陳述，經告知被告簡式審判程序之
    旨，被告及公訴人對於本件改依簡式審判程序審理亦均表示
    同意，是本院即依前揭刑事訴訟法規定，裁定本件進行簡式
    審判程序，附此敘明。
據上論斷，應依刑事訴訟法第273條之1第1項、第299條第 1項前
段，刑法第339 條第1 項、第41條第1 項前段、第8 項、第47條
第1 項、第51條第5 款，刑法施行法第1 條之1 ，判決如主文。
本案經檢察官黃孟珊到庭執行職務。
中    華    民    國    100     年  10    月    31    日
                          刑事第十三庭    
                                法  官  楊仲農  

如不服本判決，應於判決送達後10日內敘明上訴理由，向本院提
出上訴狀 (應附繕本) ，上訴於臺灣高等法院。
                                  
中華民國刑法第339條：
意圖為自己或第三人不法之所有，以詐術使人將本人或第三人之
物交付者，處五年以下有期徒刑、拘役或科或併科一千元以下罰
金。
以前項方法得財產上不法之利益或使第三人得之者，亦同。
前二項之未遂犯罰之。

附表：
編號 被害人  購買商品    時間      金額       匯款帳戶
                               （新臺幣/ 元）
   
一  劉士傑   Sony Eri 96 年1 月11 5,650元  周姬旭所有國泰
             csson 型 日下午2 時許         世華銀行學府
             W810i 手                      分行（帳號：
             機1支                         000000000000
                                           ）
二  徐家芬   NOKIA型  96年1月11   4999元    同上
             號628 3  日下午2時
             G手機1   41分許
             支
             
三  陳柏修   NOKIA型  96年1月16   7250元    同上
             號N73手  日上午9時
             機1支    52分許